【裁判字號】    92,台上,4847
【裁判日期】    920904
【裁判案由】    偽造文書
【裁判全文】
最高法院刑事判決                              九十二年度台上字第四八四七號
    上  訴  人  甲○○
    選任辯護人  金學坪律師
右上訴人因偽造文書案件，不服台灣高等法院中華民國九十二年六月十九日第二審判
決（九十二年度上訴字第八九八號，起訴案號：台灣桃園地方法院檢察署八十六年度
偵字第九七０九號），提起上訴，本院判決如左：
    主  文
上訴駁回。
    理  由
按刑事訴訟法第三百七十七條規定，上訴於第三審法院，非以判決違背法令為理由，
不得為之。是提起第三審上訴，應以原判決違背法令為理由，係屬法定要件。如果上
訴理由狀並未依據卷內訴訟資料，具體指摘原判決不適用何種法則或如何適用不當，
或所指摘原判決違法情事，顯與法律規定得為第三審上訴理由之違法情形，不相適合
時，均應認其上訴為違背法律上之程式，予以駁回。本件原判決維持第一審論處上訴
人甲○○共同連續行使偽造私文書之判決，駁回其在第二審之上訴。已詳認定犯罪
事實之依據及憑以認定之理由，並對上訴人否認犯罪之辯詞，如何不足採信，均已依
據卷內資料予以指駁及說明，從形式上觀察，原判決並無違背法令情形。按事實之認
定及證據之取捨，乃屬事實審法院之職權。證人等所為供述及合法調查所得證據，何
者為可採，事實審法院本得參酌其他相關證據為自由之判斷，苟無違反經驗法則或論
理法則，自難指為違法。原判決依憑共同被告劉政邦、劉遠智、陳金池、邱維仁、趙
伯峰、張炎成之供述，證人張訓豪於原審之證述，證人陳寬仁於調查站及一審時之證
述，並有和解書影本、警製道路交通事故調查報告表影本、桃園敏盛醫院急診病歷資
料、長庚紀念醫院診斷證明書等附卷可稽，及其他調查證據取捨之結果（見原判決理
由一），認定上訴人確有本件共同連續行使偽造私文書犯行，摒棄不採上訴人及證人
趙伯峰事後迴護之詞，於理由一之(一)之４內闡述甚詳，經核其證據之取捨及證明力之
判斷於法均無不合，亦無判決不備理由及證據未予調查之違法。至第一次犯行，上訴
人係偽造德濟醫院之診斷證明、病歷等文書，第三次犯行則係在空白和解書上冒陳寬
仁等人名義書立和解書，第二次犯行則無偽造文書犯行，此經原判決事實欄載明，理
由欄論述明確，並非對和解書一律認定犯刑法第二百十條之罪，此部分上訴理由顯有
誤會。其餘上訴意旨徒憑己意，對原審認事用法職權之適法行使，任意指摘，顯與法
定上訴第三審之形式要件不符，其上訴違背法律上之程式，應予駁回。
據上論結，應依刑事訴訟法第三百九十五條前段，判決如主文。
中      華      民      國    九十二    年      九      月      四      日
                              最高法院刑事第五庭
                                  審判長法官  謝  家  鶴
                                        法官  洪  文  章
                                        法官  花  滿  堂
                                        法官  陳  世  淙
                                        法官  洪  佳  濱
      右正本證明與原本無異
                                              書  記  官
中      華      民      國    九十二    年      九      月     十七     日


司法院資訊處製作；財團法人民間司法改革基金會備份。
